es: Características de la ropa íntima: Diseño transpirable; Ajuste cómodo; Hipoalergénico; Absorción de humedad; Sin costuras; Elástico; Sin etiqueta; Térmica; Otros
sl-SI: Lastnosti intimnih oblačil: Dihajoča zasnova; Udobno prileganje; Hipoalergensko; Odvajanje vlage; Brezšivno; Raztegljivo; Brez oznak; Toplotno; Drugo
nb: Intime klesfunksjoner: Pustende design; Komfortabel passform; Hypoallergenisk; Fukttransporterende; Sømløs; Strekkbar; Uten tagg; Termisk; Annet
th: คุณลักษณะของชุดชั้นใน: การออกแบบที่ระบายอากาศได้ดี; สวมใส่สบาย; สูตรลดการเกิดอาการแพ้; ระบายความชื้น; ไร้ตะเข็บ; ยืดได้; แท็กเลส; เก็บความร้อน; อื่นๆ
fr: Caractéristiques du vêtement intime: Design respirant; Coupe confort; Hypoallergénique; Évacuation de l’humidité; Sans couture; Extensible; Sans étiquette; Thermique; Autre
pt-BR: Características de roupas íntimas: Design respirável; Ajuste confortável; Hipoalergênico; Absorção de umidade; Sem costura; Elástico; Sem etiqueta; Térmico; Outro
vi: Tính năng đồ lót: Thiết kế thoáng khí; Vừa vặn thoải mái; Không làm dị ứng; Thấm mô hồi; Không đường may; Có thể co giãn; Không gắn thẻ; Nhiệt; Khác
sk-SK: Vlastnosti intímnej bielizne: Priedušný dizajn; Pohodlný strih; Hypoalergénny; Odvod vlhkosti; Bezšvový; Elastický; Bez visačky; Termálny; Iné
hu: Intim ruházat jellemzői: Légáteresztő anyag; Kényelmes illeszkedés; Hipoallergén; Nedvességelvezetés; Varrásmentes; Nyúlékony; Címke nélküli; Termo; Egyéb
lt-LT: Intymių drabužių ypatybės: Orui laidus dizainas; Patogus prigludimas; Hipoalerginis; Šalinantis drėgmę; Besiūlės; Tamprus; Be etikečių; Terminis; Kita
it: Funzionalità dell'abbigliamento intimo: Design traspirante; Vestibilità comoda; Ipoallergenico; Assorbimento dell'umidità; Senza cucitura; Espandibile; Senza tag; Termico; Altro
ru: Характеристики нижнего белья: Дышащая конструкция; Удобная посадка; Гипоаллергенный; Влагоотводящий; Бесшовный; Растягивающийся; Без ярлыков; Термо; Другое
sv: Detaljer för intimplagg: Andningsbar design; Bekväm passform; Hypoallergen; Fukttransporterande; Sömlös; Töjbar; Utan tag; Termisk; Övrigt
ko: 실내복 기능: 통기성 좋은 디자인; 컴포트 핏; 저자극성; 수분 흡수; 심리스; 신축성; 태그 없음; 열감지; 기타
cs: Vlastnosti intimního oblečení: Prodyšný design; Pohodlný střih; Hypoalergenní; Odvod vlhkosti; Bezešvé; Roztažitelné; Bez štítku; Tepelné; Jiné
da: Funktioner for intimbeklædning: Åndbart design; Komfortpasform; Hypoallergenisk; Fugttransporterende; Sømløs; Strækbar; Tagløs; Termisk; Andet
zh-CN: 贴身衣物特点: 透气设计; 舒适贴合; 低致敏性; 吸湿排汗; 无(接)缝; 有弹性; 无感标签; 保暖; 其他
hr-HR: Značajke donjeg rublja: Prozračan dizajn; Udoban kroj; Hipoalergeno; Upijanje vlage; Bez šavova; Rastezljivo; Bez etiketa; Termo; Ostalo
nl: Kenmerken intieme kleding: Luchtig ontwerp; Comfort pasvorm; Hypoallergeen; Vochtafvoerend; Naadloos; Rekbaar; Zonder label; Thermisch; Andere
fi: Intiimien vaatteiden ominaisuudet: Hengittävä muotoilu; Mukava istuvuus; Hypoallergeeninen; Kosteutta imevä; Saumaton; Joustava; Tunnisteeton; Lämpö; Muu
bg-BG: Характеристики на интимното облекло: Дишащ дизайн; Удобно прилягане; Хипоалергенен; Отделяне на влагата; Безшевно; Разтеглив; Без етикет; Термичен; Други
de: Eigenschaften von Unterwäsche: Atmungsaktives Design; Komfortable Passform; Hypoallergen; Feuchtigkeitsableitend; Nahtlos; Dehnbar; Tagless; Thermisch; Sonstiges
ro-RO: Caracteristici articole de lenjerie intimă: Design respirabil; Potrivire confortabilă; Hipoalergenic; Absoarbe umezeala; Fără cusături; Extensibil; Fără etichetă; Termică; Altele
ja: 親密なアパレルの特徴: 通気性デザイン; コンフォートフィット; 低刺激性; 吸湿発散性; シームレス; 伸縮性あり; タグなし; サーマル; その他
pt-PT: Características de roupas íntimas: Design respirável; Fit conforto; Hipoalergénico; Absorção de humidade; Sem costuras; Extensível; Sem etiquetas; Térmico; Outro
en: Intimate apparel features: Breathable design; Comfort fit; Hypoallergenic; Moisture wicking; Seamless; Stretchable; Tagless; Thermal; Other
zh-TW: 貼身衣物特點: 透氣設計; 舒適貼合; 低過敏性; 吸濕排汗; 無縫; 伸縮式; 無標籤; 熱顯像; 其他
pl: Charakterystyka odzieży intymnej: Oddychająca konstrukcja; Komfortowe dopasowanie; Hipoalergiczny; Odprowadzanie wilgoci; Bezszwowy; Rozciągliwa; Bez metek; Termiczny; Inne
el: Χαρακτηριστικά εσωτερικών ενδυμάτων: Σχεδιασμός που αναπνέει; Άνετη εφαρμογή; Υποαλλεργικό; Απορρόφηση υγρασίας; Χωρίς ραφές; Ελαστικό; Χωρίς ετικέτα; Θερμικά; Άλλο
tr: İç giyim özellikleri: Nefes alan tasarım; Rahat kalıp; Hipoalerjenik; Nem emici; Dikişsiz; Esneyebilir; Etiketsiz; Termal; Diğer